臺灣臺北地方法院民事裁定　　　　　　　　　　　　　九十三年度簡抗字第五七號
　　抗　告　人　甲○○
　　相　對　人　品泰股份有限公司
　　法定代理人　詹仁道
右當事人間停止執行事件，抗告人對於民國九十三年五月二十五日本院台北簡易庭九
十三年北簡聲字第一八九號裁定提起抗告，本院裁定如左：
    主      文
抗告駁回。
抗告費用由抗告人負擔。
    理      由
一、抗告意旨略以：聲請人從未收受過原裁定主文所指之九十三年度北簡字第一三二
    三五號債務人異議之訴之相關訴訟文件，復不知該異議之訴究何所指，相對人於
    本件執行名義成立後，有何可妨害抗告人請求權之事由發生，亦未見說明，原裁
    定未審及此，實有未當。又本件強制執行之本金已達二十五萬五千三百三十六元
    ，原裁定所命之擔保金二十五萬五千元實不足以擔保執行名義本金之部分。況本
    件執行名義所載之利息起算日為九十一年九月二十三日，迄今已近二年，相對人
    又故意提起異議之訴阻止執行，加上抗告人所支出之裁判費及程序費用等，二十
    五萬五千元顯不足擔保抗告人之損失，故原裁定所命之擔保金額過低，顯有違誤
    ，爰求為廢棄原裁定云云。
二、按強制執行程序開始後，除法律另有規定外，不停止執行；惟如有回復原狀之聲
    請，或提起再審或異議之訴，或對於和解為繼續審判之請求，或提起宣告調解無
    效之訴、撤銷調解之訴，或對於許可強制執行之裁定提起抗告時，法院因必要情
    形，或依聲請定相當並確實擔保，得為停止強制執行之裁定，強制執行法第十八
    條第一、二項分別定有明文。
三、經查，抗告人以本院九十二年度勞簡上字第二號確定判決及本院九十三年度北簡
    聲字第一六０號裁定為執行名義，聲請本院民事執行處以九十三年度執字第一六
    七六二號給付資遣費事件，對相對人之財產為強制執行，本院執行處已依抗告人
    之聲請扣押相對人於第三人玉山銀行城東分行、華南銀行儲蓄分行及富邦銀行仁
    愛分行之存款債權，嗣相對人對前揭執行名義提起本院九十三年度北簡字第一三
    二三五號第三人異議之訴等情，有相對人提出之民事起訴狀及本院民事執行處通
    知等件為證（見原審卷第六頁至第八頁），並經本院調閱前揭執行卷及第三人異
    議之訴案件卷宗查核屬實。相對人既於執行程序開始後對執行名義提起第三人異
    議之訴，並聲請供擔保後停止執行，依上開規定，原審自得裁定停止強制執行，
    至於相對人提起異議之訴之理由為何，乃該案件實體上爭執之事項，於本件停止
    執行之程序中自無庸予以審酌。又抗告人聲請執行之債權金額為新臺幣（下同）
    二十五萬五千三百三十六元及自民國（下同）九十一年九月二十三日起至清償日
    止，按年息百分之五計算之利息；訴訟費用七千一百七十六元及自九十三年度北
    簡聲字第一六０號裁定送達債務人之翌日起至清償日止，按年息百分之五計算之
    利息暨執行費二千一百元，有前揭執行卷可稽，如計算至九十三年六月一日相對
    人供擔保聲請本院執行處停止執行之日止，抗告人之債權本金及利息共約為二十
    八萬六千二百四十八元，則抗告人因停止執行所可能遭受之損害為前揭債權本息
    無法順利獲償所受之損害二十八萬六千元，及自停止之日起至前揭債務人異議之
    訴預估之審理期間約五年止按法定遲延利息即年息百分之五計算之利息損失約七
    萬一千五百六十二元，共約三十五萬七千八百一十元。惟因抗告人前已聲請扣押
    相對人於玉山銀行城東分行之存款二十七萬八千五百六十二元，有該行九十三年
    五月十八日玉城東字第０四０五一八０六號函附於前揭執行卷可稽，於上開扣押
    金額內，相對人之債權已獲部分保全，故扣除該金額，抗告人因停止執行所可能
    遭受之損害額約為七萬九千二百四十八元，則原審命供擔保二十五萬五千元巳足
    以擔保抗告人因停止執行所致之損害，並無過低。從而，抗告意旨執前詞指摘原
    裁定不當，求予廢棄，為無理由，應予駁回。
四、依強制執行法第三十條之一、民事訴訟法第四百三十六條之一第三項、第四百九
    十五條之一第一項、四百四十九條第一項、第九十五條、第七十八條，裁定如主
    文。
中　　　華　　　民　　　國　　九十三　　年　　　九　　　月　　二十  　　日
                                        臺灣台北地方法院民事第三庭
                                            審判長法  官　張靜女
                                                  法  官  黃書苑
                                                  法  官  李宜娟
右正本係照原本作成
本件不得抗告。
中　　　華　　　民　　　國　　九十三　　年　　　九　　　月　　二十  　　日
                                              法院書記官  高菁菁
